臺灣澎湖地方法院刑事判決　　　　　　　96年度訴字第2號
公　訴　人　臺灣澎湖地方法院檢察署檢察官
被　　　告　丙○○
指定辯護人　馬陳棠律師
上列被告因毒品危害防制條例案件，經檢察官提起公訴（95年度
偵字第573號）本院判決如下：
    主      文
丙○○持有第二級毒品，處有期徒刑陸月，如易科罰金，以新臺
幣壹仟元折算壹日。扣案之安非他命壹包（淨重1.3公克，驗餘
淨重1.28公克）沒收銷燬之。
    事      實
一、丙○○明知安非他命係毒品危害防制條例第2條第2項第2款
    所定之第二級毒品，依法不得持有。其於民國95年8月1日至
    2日，多次接獲友人甲○○請託其代為購買安非他命之電話
    ，遂允諾代為購買。丙○○於95年8月2日確認甲○○已託不
    知情之王淑貞匯入新臺幣1萬6千元至其開立於土地銀行活期
    儲蓄存款帳戶（帳號：000000000000號）後，竟於同日某時
    許，前往位於高雄市不詳地點之「新奇龍遊藝場」，代甲○
    ○向綽號「小胖」之不詳姓名成年男子購買第二級毒品安非
    他命1包（淨重1.3公克、空包裝重0.27公克）而持有之。丙
    ○○並於95年8月5日，將上開安非他命藏放於衣服包裹中，
    依甲○○之指示，至高雄市某不詳便利超商，以宅急便之方
    式，將上開包裹寄至不知情之薛許美人（即甲○○鄰居）位
    於澎湖縣西嶼鄉內垵村26號住處。嗣於95年8月6日下午2時
    30分許，薛許美人在上開處所簽收包裹時，為警當場查獲，
    並扣得上開安非他命1包（甲○○涉嫌持有第二級毒品部分
    ，業經本院另行判決確定）。
二、案經行政院海岸巡防署海岸巡防總局南部地區巡防局第七總
    隊移送臺灣澎湖地方法院檢察署檢察官偵查起訴。
    理      由
一、按被告以外之人於審判外之陳述雖不符刑事訴訟法第159條
    之1至之4等條文之規定，而經當事人於審判程序同意作為證
    據，法院審酌該言詞陳述或書面陳述作成時之情況，認為適
    當者，亦得為證據；當事人、代理人或辯護人於法院調查證
    據時，知有刑事訴訟法第159條第1項不得為證據之情形，而
    未於言詞辯論終結前聲明異議者，視為有前項之同意，刑事
    訴訟法第159條之5亦定有明文。又被告以外之人於偵訊中向
    檢察官所為之陳述，除顯有不可信之情況者外，得為證據，
    刑事訴訟法第159條之1第2項亦有明文。本件證人王淑貞、
    薛許美人於警詢中之陳述，其性質雖屬傳聞證據，惟並無符
    合刑事訴訟法第159條之1至之4等前四條之情形，但其等所
    為之上開警詢筆錄，本院審理時予以提示並告以要旨，且各
    經檢察官及被告、辯護人表示意見，當事人已知上述筆錄屬
    傳聞證據，且均未於言詞辯論終結前對該等筆錄內容異議，
    依上開規定，其等於警詢中之證言，已擬制同意其有證據能
    力。
二、訊據被告丙○○承認有受甲○○請託代為購買安非他命，復
    予以持有寄送之行為（本院卷第16頁），核與證人甲○○於
    本院審理時所述，及證人王淑貞、薛許美人於警詢時證述情
    節相符（本院卷第48-52頁）。又扣案之安非他命1包經檢驗
    後，確含第二級第89項毒品安非他命成分，有法務部調查局
    96年1月18日調科壹字第09600009110號鑑定書可證；此外，
    並有宅急便包裹配送聯（偵查卷第38頁）、監聽譯文（偵查
    卷第30-37頁）、語音分析暨聲紋鑑定資料（偵查卷第78-83
    頁）、澎湖縣第二信用合作社委託匯款單（本院卷第19頁）
    、丙○○土地銀行活期儲蓄存款存摺影本（本院卷第24-31
    頁）附卷可稽。綜上，被告代甲○○購買安非他命，予以持
    有之犯行，事證明確，堪以認定。又依被告於本院準備程序
    時陳述：在王淑貞匯款當天，伊就把1萬6千元提領出來，跟
    綽號「小胖」之人購買毒品（本院卷第16頁）等語，及王淑
    貞係於95年8月2日匯款至被告開立在土地銀行之帳戶，有交
    易明細可稽，本院因而認定被告與綽號「小胖」之人交易安
    非他命之時點在95年8月2日，附此說明。
三、核被告丙○○所為，係犯毒品危害防制條例第11條第2項之
    持有第二級毒品罪。公訴人以同條例第4條第2項販賣第二級
    毒品罪名起訴被告，係認定被告有販賣營利意圖，惟查：被
    告堅詞否認有從中賺取價差，而證人甲○○於本院審理時證
    述：伊直接拿1萬6千元給被告，請被告幫忙買安非他命，當
    時不知道被告買的量那麼少，但被查獲後，也沒有跟被告討
    論此事，因為被告已經出事，不想為難他等語，是以由證人
    甲○○之證詞，並無法據以認定被告有從中賺取利潤。固然
    被告所代購之安非他命淨重僅1.3公克，價值與1萬6千元並
    不相當，但觀諸被告土地銀行帳戶存摺交易明細，被告於96
    年8月2日接獲甲○○託人匯來之1萬6千元後，同日即將之如
    數提領，並無餘額留存在該帳戶，因此，本件亦有可能是該
    綽號「小胖」之人打算分數次交付安非他命予被告，或被告
    與甲○○間另有債權債務關係，本院尚無法據以認定被告有
    賺取價差。是以，公訴人本件提出之證據，尚不足認定被告
    意圖營利、賺取價差而販賣毒品，本院依罪疑為輕之法理，
    僅得認定被告持有第二級毒品之犯行。再公訴人起訴之販賣
    第二級毒品罪名，已包含持有第二級毒品之低度行為，本院
    自無庸諭知變更起訴法條，附此敘明。另依被告及證人甲○
    ○之供述，被告係代為購買安非他命，而非無償轉讓其所有
    之安非他命，而扣案之安非他命在寄達薛許美人住處時，即
    為警查扣，甲○○未及施用，因此，被告上述行為亦不構成
    轉讓或幫助施用第二級毒品犯行，一併說明。爰審酌被告在
    高雄代甲○○購買安非他命，復予持有寄送，擴大毒品散布
    範圍，對澎湖地區純樸民風造成危害，其在偵查中仍飾詞否
    認犯行，至本院審理時始坦承代為購買安非他命之情，另對
    於交易安非他命之細節為避重就輕之陳述，及其所持有寄送
    之安非他命數量不多等一切情狀，量處如主文所示之刑。並
    諭知易科罰金之折算標準。扣案之第二級毒品安非他命1包
    （淨重1.3公克，驗餘淨重1.28公克），依毒品危害防制條
    例第18條第1項前段規定，宣告沒收銷燬。
據上論斷，應依刑事訴訟法第299條第1項前段、毒品危害防制條
例第11條第2項、第18條第1項前段，刑法第11條前段、第41條第
1項前段，判決如主文。
本案經檢察官乙○○到庭執行職務。
中　　華　　民　　國　　96　　年　　4 　　月　　25　　日
　　　　　　　　　刑事庭  審判長法  官　管安露
                                法  官  陳順輝
                                法  官  李宛玲
以上正本係照原本作成。
如不服本判決，應於判決送達後10日內，向本院提出上訴狀（須
附繕本）。
中　　華　　民　　國　　96　　年　　4 　　月　　26　　日
                                書記官  莊茹茵
論罪法條：
毒品危害防制條例第11條第2項：
持有第二級毒品者，處 2 年以下有期徒刑、拘役或新臺幣 3 萬
元以下罰金。
